臺灣新竹地方法院刑事判決
                                       110年度訴字第99號
公  訴  人  臺灣新竹地方檢察署檢察官
被      告  張秀珍



            黃至德



            周國輝

                    住○○市○○街00號（新竹○○○○○○○○）


共      同
指定辯護人  本院公設辯護人周凱珍 
上列被告因違反毒品危害防制條例等案件，經檢察官提起公訴（
109年度偵字第13715號、第13716號、第13717號），本院判決如
下：
    主  文
張秀珍犯如附表一編號1至2、附表三編號1至3、附表四編號1至1
0、附表五編號1、附表六編號1所示之罪，主文、宣告刑及沒收
如附表一編號1至2、附表三編號1至3、附表四編號1至10、附表
五編號1、附表六編號1所載。應執行有期徒刑柒年。
黃至德犯如附表四編號1至10、附表五編號1所示之罪，主文、宣
告刑及沒收如附表四編號1至10、附表五編號1所載。應執行有期
徒刑陸年。
周國輝犯如附表二編號1至7、附表三編號1至3、附表五編號1所
示之罪，主文、宣告刑及沒收如附表二編號1至7、附表三編號1
至3、附表五編號1所載。應執行有期徒刑陸年貳月。
    事  實
一、張秀珍、黃至德、周國輝均明知甲基安非他命為毒品危害防
    制條例第2條第2項第2款所規範之第二級毒品，依法不得販
    賣，竟分別為下列行為：
（一）張秀珍基於販賣第二級毒品甲基安非他命以牟利之犯意，
      以其持有之門號0000000000號行動電話，與附表一編號1
      至2所示之相對人聯繫後，於附表一編號1至2所示之時間
      及地點，以附表一編號1至2所示之毒品種類、數量及金額
      ，販賣第二級毒品甲基安非他命予附表一編號1至2所示之
      相對人。
（二）周國輝基於販賣第二級毒品甲基安非他命以牟利之犯意，
      與附表二編號1至7所示之相對人聯繫後，於附表二編號1
      至7所示之時間及地點，以附表二編號1至7所示之毒品種
      類、數量及金額，販賣第二級毒品甲基安非他命予附表二
      編號1至7所示之相對人。
（三）張秀珍、周國輝共同基於販賣第二級毒品甲基安非他命以
      牟利之犯意，由張秀珍以其持有之門號0000000000號行動
      電話，與附表三編號1至3所示之相對人聯繫後，於附表三
      編號1至3所示之時間及地點，以附表三編號1至3所示之毒
      品種類、數量及金額，販賣第二級毒品甲基安非他命予附
      表三編號1至3所示之相對人。
（四）張秀珍、黃至德共同基於販賣第二級毒品甲基安非他命以
      牟利之犯意，由張秀珍以其持有之門號0000000000號行動
      電話，與附表四編號1至10所示之相對人聯繫後，於附表
      四編號1至10所示之時間及地點，以附表四編號1至10所示
      之毒品種類、數量及金額，販賣第二級毒品甲基安非他命
      予附表四編號1至10所示之相對人。
（五）張秀珍、黃至德、周國輝共同基於販賣第二級毒品甲基安
      非他命以牟利之犯意，與附表五編號1所示之相對人聯繫
      後，於附表五編號1所示之時間及地點，以附表五編號1所
      示之毒品種類、數量及金額，販賣第二級毒品甲基安非他
      命予附表五編號1所示之相對人。
二、張秀珍明知甲基安非他命為毒品危害防制條例第2條第2項第
    2款所規範之第二級毒品，亦為藥事法第22條第1項第1款所
    規定之禁藥，依法不得轉讓，竟基於轉讓第二級毒品即禁藥
    甲基安非他命之犯意，於附表六編號1所示之時間及地點，
    以附表六編號1所示之方式，無償轉讓禁藥甲基安非他命予
    附表六編號1所示之相對人。
三、嗣於109年11月29日下午4時30分許，黃至德在新竹市○○路00
    0號為警拘提到案；於同日下午5時許，張秀珍在新竹市○○街
    00號4樓401室為警拘提到案；於109年11月30日上午7時30分
    許，周國輝在新竹市○○街00號2樓為警拘提到案，並扣得張
    秀珍所有之OPPO手機（門號0000000000號）1支、黃至德所
    有之OPPO手機（門號0000000000號）1支、吸食器1組、殘渣
    袋1個，始循線查悉上情　
四、案經新竹縣政府警察局竹北分局報告臺灣新竹地方檢察署檢
    察官偵查起訴。
    理  由
壹、程序部分：
    按被告以外之人於審判外之言詞或書面陳述，除法律有規定
    者外，不得作為證據，刑事訴訟法第159條第1項固有明文；
    惟被告以外之人於審判外之陳述，雖不符同法第159條之1至
    之4規定，而經當事人於審判程序同意作為證據，法院審酌
    該言詞陳述或書面陳述作成時之情況，認為適當者，亦得為
    證據。又當事人、代理人或辯護人於法院調查證據時，知有
    第159條第1項不得為證據之情形，而未於言詞辯論終結前聲
    明異議者，視為有前項之同意，同法第159條之5亦定有明文
    。本件被告張秀珍、黃至德、周國輝及其等辯護人於本院審
    判程序中，對於本案相關證人於警詢、偵訊時之證述，暨其
    他相關具傳聞性質之證據資料之證據能力，均表示無意見，
    且迄於言詞辯論終結前亦未聲明異議，本院審酌本案證人之
    陳述及證據資料作成時之情況，核無違法取證或其他瑕疵，
    認為以之作為證據為適當，是依刑事訴訟法第159條之5規定
    ，前述證人於審判外之陳述及相關證據資料，自均得作為證
    據。
貳、實體部分：
  一、認定犯罪事實所根據的證據及理由
　　　上揭事實，業據被告張秀珍、黃至德、周國輝分別於警詢
      、偵訊、本院訊問、準備程序及審理時坦承不諱（見109
      年度偵字第13715號卷【下稱偵字第13715號卷】第8至35
      頁、第69至73頁、第154至161頁、第163至164頁、第167
      至169頁、第172頁、109年度偵字第13716號卷第5至23頁
      、第80至84頁、第86至87頁、第89頁、第133至135頁、第
      139至140頁、109年度偵字第13717號卷【下稱偵字第1371
      7號卷】第4至14頁、第52至59頁、第80至83頁、第99至10
      0頁、109年度聲羈字第249號卷第189至193頁、第207至21
      5頁、第227至233頁、本院卷第127至130頁、第151至157
      頁、第283至302頁），核與證人江文彬、黃沛輝、卜聖倢
      、吳金隆、周國雄、吳俊穎、楊振豐分別於警詢及偵訊時
      之證述大致相符（見偵字第13717號卷第85至88頁、第94
      至95頁、109年度他字第857號卷②第2頁、第4頁、第10至1
      6頁、第38至39頁、第51至53頁、第72至74頁、第77至85
      頁、第112至116頁、第119至124頁、第140至141頁、第15
      4至157頁、第184至185頁、第187至191頁、第225至227頁
      ），並有本院109年度聲搜字第644號搜索票、新竹縣政府
      警察局竹北分局搜索扣押筆錄及扣押物品目錄表、通訊監
      察譯文、本院109年度聲監字第172號、第291號、聲監續
      字第421號、第477號、第550號通訊監察書各1份在卷可憑
      （見偵字第13715號卷第38至41頁、第95至107頁、第180
      至193頁、偵字第13717號卷第15至20頁），此外，復有扣
      案之手機2支可資佐證。再被告張秀珍、黃至德、周國輝
      於本院審理時自承：「販毒利潤係從中抽取自己施用的量
      」等語（見本院卷第128頁），堪認被告張秀珍、黃至德
      、周國輝販賣毒品，主觀上具有營利之意圖一節，應可認
      定。綜上，足認被告張秀珍、黃至德、周國輝前開自白確
      與事實相符，是本案事證明確，被告張秀珍、黃至德、周
      國輝犯行均堪認定，應依法論科。
  二、論罪科刑
（一）罪名：
　　1.核被告張秀珍就事實欄一、（一）、（三）至（五）所示
      部分（即附表一編號1至2、附表三編號1至3、附表四編號
      1至10、附表五編號1），均係犯毒品危害防制條例第4條
      第2項之販賣第二級毒品罪；就事實欄二所示部分（即附
      表六編號1），係犯藥事法第83條第1項之轉讓禁藥罪。
　  2.核被告黃至德就事實欄一、（四）、（五）所示部分（即
      附表四編號1至10、附表五編號1），均係犯毒品危害防制
      條例第4條第2項之販賣第二級毒品罪。
　　3.核被告周國輝就事實欄一、（二）、（三）、（五）所示
      部分（即附表二編號1至7、附表三編號1至3、附表五編號
      1），均係犯毒品危害防制條例第4條第2項之販賣第二級
      毒品罪。
（二）共同正犯：
      被告張秀珍、周國輝就事實欄一、（三）所示部分（即附
      表三編號1至3）；被告張秀珍、黃至德就事實欄一、（四
      ）所示部分（即附表四編號1至10）；被告張秀珍、黃至
      德、周國輝就事實欄一、（五）所示部分（即附表五編號
      1），有犯意聯絡及行為分擔，均應依刑法第28條之規定
      ，論以共同正犯。
（三）數罪併罰：
      被告張秀珍先後所犯上開17罪間；被告黃至德先後所犯上
      開11罪間；被告周國輝先後所犯上開11罪間，犯意各別，
      行為互殊，犯罪時間、地點亦均不同，均應予分論併罰。
（四）加重減輕事由：
    1.累犯：
　    被告周國輝①於105年間，因詐欺案件，經本院以105年度
      審簡字第304號判決判處有期徒刑3月確定；②於105年間，
      因恐嚇取財案件，經本院以105年度竹簡字第221號判決判
      處有期徒刑4月確定；③於105年間，因詐欺案件，經本院
      以105年度竹簡字第505號判決判處有期徒刑4月確定；④於
      106年間，因恐嚇取財案件，經本院以106年度易字第988
      號判決判處有期徒刑4月確定。上開案件，經本院以107年
      度聲字第1335號裁定，定應執行有期徒刑1年確定，並於1
      08年6月10日執行完畢等情，有臺灣高等法院被告前案紀
      錄表1份在卷可稽，其於前案執行完畢後5年內故意再犯本
      案有期徒刑以上之罪，俱為累犯，經審酌其情節暨罪刑相
      當原則，除法定本刑為無期徒刑部分不得加重外，均應依
      刑法第47條第1項之規定，加重其刑。
    2.毒品危害防制條例第17條之減刑事由：
　　　按毒品危害防制條例第17條第2項規定：「犯第四條至第
      八條之罪於偵查及歷次審判中均自白者，減輕其刑」。查
      被告張秀珍、黃至德、周國輝就上開販賣第二級毒品之犯
      行，於偵查暨本院審理時均自白，有各該筆錄在卷為憑，
      本院認均符合毒品危害防制條例第17條第2項之規定，各
      應依法減輕其刑。又被告周國輝就事實欄一、（二）、（
      三）、（五）所示部分，有上開刑之加重及減輕情形，除
      法定本刑為無期徒刑部分不得加重外，應先加後減之。
    3.刑法第59條之酌減事由：
　　　按法院於面對不分犯罪情節如何，概以重刑為法定刑者，
      於有情輕法重之情形時，在裁判時本有刑法第59條酌量減
      輕其刑規定之適用，以避免過嚴之刑罰（司法院大法官會
      議釋字第263號解釋意旨參照），亦即法院為避免刑罰過
      於嚴苛，於情輕法重之情況下，應合目的性裁量而有適用
      刑法第59條酌量減輕被告刑度之義務。又刑法第59條規定
      犯罪之情狀顯可憫恕者，得酌量減輕其刑，其所謂「犯罪
      之情狀」，與同法第57條規定科刑時應審酌之一切情狀，
      並非有截然不同之領域，於裁判上酌減其刑時，應就犯罪
      一切情狀（包括第57條所列舉之10款事項），予以全盤考
      量，審酌其犯罪有無顯可憫恕之事由，即有無特殊之原因
      與環境，在客觀上足以引起一般同情，以及宣告法定最低
      度刑，是否猶嫌過重等等，資為判斷，且適用刑法第59條
      酌量減輕其刑時，並不排除同法第57條所列舉10款事由之
      審酌（最高法院70年度第6次刑事庭會議決議、95年度台
      上字第6157號、100年度台上字第2855號、第3301號判決
      意旨參照）。次按，販賣毒品之人，其原因動機各人不一
      ，犯罪情節未必盡同，或有大盤毒梟者，亦有中、小盤之
      分，其販賣行為所造成危害社會之程度自屬有異，法律科
      處此類犯罪，所設之法定最低本刑卻相同，不可謂不重。
      於此情形，倘依其情狀處以相當之有期徒刑，即足以懲儆
      ，並可達防衛社會之目的者，自非不可依客觀之犯行與主
      觀之惡性二者加以考量其情狀，是否有可憫恕之處，適用
      刑法第59條之規定酌量減輕其刑，期使個案裁判之量刑，
      能斟酌至當，符合比例原則。經查：被告張秀珍、黃至德
      、周國輝販賣毒品，戕害國民健康，助長施用毒品惡習，
      其行為雖實屬不該，惟被告張秀珍、黃至德、周國輝經認
      定販賣第二級毒品次數為16次、11次、11次，對象僅為4
      人、3人、6人，且其等販賣毒品數量及獲利非鉅，所為均
      係小額交易，應係毒品交易之下游，其惡性情節較諸大量
      走私進口或長期販賣毒品之「大盤」、「中盤」毒販多所
      差異，對於他人及國家社會侵害之程度非屬重大，又被告
      張秀珍、黃至德、周國輝均已對自己被訴犯罪之事實自白
      ，態度良好，對於刑事妥速審判法所要求之促進訴訟功能
      頗有助益，是本院認被告張秀珍、黃至德、周國輝犯罪情
      節與其等所犯法定刑相較，實有「情輕法重」之憾，另參
      照司法院大法官會議釋字第263號解釋之意旨，並依被告
      張秀珍、黃至德、周國輝客觀之犯行與主觀之惡性二者加
      以考量，本院審酌再三，認客觀上足以引起社會上一般人
      之同情，顯有堪資憫恕之處，因而認縱處以適用毒品危害
      防制條例第17條第2項規定減輕其刑後之最低度刑猶嫌過
      重，爰依刑法第59條之規定，就被告張秀珍所為16次販賣
      第二級毒品犯行；被告黃至德所為11次販賣第二級毒品犯
      行；被告周國輝所為11次販賣第二級毒品犯行，均遞減輕
      其刑。再被告周國輝就事實欄一、（二）、（三）、（五
      ）所示部分，有上開刑之加重及減輕情形，除法定本刑為
      無期徒刑部分不得加重外，應先加後遞減之。
（五）爰審酌被告張秀珍、黃至德、周國輝本應思憑己力經營謀
      生，竟視政府反毒政策及宣導如無物，欠缺法治觀念，意
      圖營利而販賣毒品，或轉讓禁藥供他人施用，所為販賣毒
      品、轉讓禁藥行為將助長施用毒品惡習，並足以使施用者
      導致精神障礙與性格異常，甚至造成人民生命健康受損之
      成癮性及危險性，其不僅戕害國人身體健康，且有危害社
      會安全之虞，惟念其等犯後坦承犯行，態度尚可，兼衡被
      告張秀珍有電子、清潔工之工作經歷；被告黃至德有鐵工
      、水泥、清潔工之工作經歷；被告周國輝有餐飲、清潔工
      之工作經歷，及被告張秀珍、黃至德、周國輝就本案犯行
      之分工角色及支配程度，暨其等犯罪之動機、目的、手段
      、品行、生活狀況、智識程度為國中肄業、國中肄業、國
      中畢業等一切情狀，分別量處如附表一編號1至2、附表二
      編號1至7、附表三編號1至3、附表四編號1至10、附表五
      編號1、附表六編號1所示之刑，並定其等應執行之刑如主
      文所示，以資懲儆。
  三、沒收
（一）扣案之OPPO手機（門號0000000000號）1支，為被告張秀
      珍所有，且係供其為販賣毒品、轉讓禁藥犯行所用之物，
      應分別依毒品危害防制條例第19條第1項及刑法第38條第2
      項之規定，於各該罪之判決主文項下宣告沒收。
（二）按犯罪所得，屬於犯罪行為人者，沒收之。但有特別規定
      者，依其規定；前二項之沒收，於全部或一部不能沒收或
      不宜執行沒收時，追徵其價額，刑法第38條之1第1項、第
      3項分別定有明文。查被告張秀珍、黃至德、周國輝販賣
      毒品實際所得，如附表一編號1至2、附表二編號1至7、附
      表三編號1至3、附表四編號1至10、附表五編號1所示之金
      額（附表四、五應平均分擔），雖未據扣案，仍應依刑法
      第38條之1第1項、第3項之規定，予以宣告沒收，於全部
      或一部不能沒收或不宜執行沒收時，追徵其價額。至其餘
      扣案之物，卷內並無積極證據足以認定與本案犯行有關，
      爰不為沒收之諭知，併此敘明。
據上論斷，應依刑事訴訟法第299條第1項前段，毒品危害防制條
例第4條第2項、第17條第2項、第19條第1項，藥事法第83條第1
項，刑法第11條、第28條、第47條第1項、第59條、第51條第5款
、第38條第2項、第38條之1第1項、第3項，判決如主文。
本案經檢察官邱志平提起公訴，檢察官陳宏兆到庭執行職務。
中　　華　　民　　國　　110 　年　　3 　　月　　18　　日
              刑事第六庭審判長法  官  馮俊郎
                              法  官  王榮賓
                              法  官  王子謙
以上正本證明與原本無異。　　　　　　　　　　　　　　　　
如不服本判決應於收受本判決後20日內向本院提出上訴書狀，上訴書狀應敘述具體理由。上訴書狀未敘述上訴理由者，應於上訴期間屆滿後20日內補提理由書狀於本院(均須按他造當事人之人數附繕本 )「切勿逕送上級法院」。　　　　　　　　　　　　
中　　華　　民　　國　　110 　年　　3 　　月　　18　　日
                              書記官  廖宜君　　　　　　　　　　　　　　　　　
附錄本案論罪科刑法條全文：
毒品危害防制條例第4條
製造、運輸、販賣第一級毒品者，處死刑或無期徒刑；處無期徒
刑者，得併科新臺幣三千萬元以下罰金。
製造、運輸、販賣第二級毒品者，處無期徒刑或十年以上有期徒
刑，得併科新臺幣一千五百萬元以下罰金。
製造、運輸、販賣第三級毒品者，處七年以上有期徒刑，得併科
新臺幣一千萬元以下罰金。
製造、運輸、販賣第四級毒品者，處五年以上十二年以下有期徒
刑，得併科新臺幣五百萬元以下罰金。
製造、運輸、販賣專供製造或施用毒品之器具者，處一年以上七
年以下有期徒刑，得併科新臺幣一百五十萬元以下罰金。
前五項之未遂犯罰之。

藥事法第83條
明知為偽藥或禁藥，而販賣、供應、調劑、運送、寄藏、牙保、
轉讓或意圖販賣而陳列者，處七年以下有期徒刑，得併科新臺幣
五千萬元以下罰金。
犯前項之罪，因而致人於死者，處七年以上有期徒刑，得併科新
臺幣一億元以下罰金；致重傷者，處三年以上十二年以下有期徒
刑，得併科新臺幣七千五百萬元以下罰金。
因過失犯第一項之罪者，處二年以下有期徒刑、拘役或科新臺幣
五百萬元以下罰金。
第一項之未遂犯罰之。

附表一（被告張秀珍販賣部分）：
編號 相對人 時間 地點 毒品種類、數量及金額 主文、宣告刑及沒收 1 卜聖倢 109年7月12日凌晨0時許 新竹市○區○○街00號武昌郵局 甲基安非他命1包（1公克），2,500元。 張秀珍販賣第二級毒品，處有期徒刑貳年捌月。扣案之OPPO手機壹支，沒收之；未扣案之犯罪所得新臺幣貳仟伍佰元，沒收之，於全部或一部不能沒收或不宜執行沒收時，追徵其價額。 2 卜聖倢 109年7月28日上午9時許 桃園市○○區○○路000號佳美旅館 甲基安非他命1包（1公克），2,500元。 張秀珍販賣第二級毒品，處有期徒刑貳年捌月。扣案之OPPO手機壹支，沒收之；未扣案之犯罪所得新臺幣貳仟伍佰元，沒收之，於全部或一部不能沒收或不宜執行沒收時，追徵其價額。 

附表二（周國輝販賣部分）：
編號 相對人 時間 地點 毒品種類、數量及金額 主文、宣告刑及沒收 1 楊振豐 109年8月18日晚上6時許 新竹市○區○○街00號武昌郵局 甲基安非他命1包（約0.1至0.2公克），500元。 周國輝販賣第二級毒品，累犯，處有期徒刑貳年捌月。未扣案之犯罪所得新臺幣伍佰元，沒收之，於全部或一部不能沒收或不宜執行沒收時，追徵其價額。 2 楊振豐 109年8月20日晚上8時許 新竹火車站前屈臣氏藥妝店 甲基安非他命1包（約0.1至0.2公克），500元。 周國輝販賣第二級毒品，累犯，處有期徒刑貳年捌月。未扣案之犯罪所得新臺幣伍佰元，沒收之，於全部或一部不能沒收或不宜執行沒收時，追徵其價額。 3 楊振豐 109年8月23日上午11時許 新竹火車站前屈臣氏藥妝店 甲基安非他命1包（約0.1至0.2公克），500元。 周國輝販賣第二級毒品，累犯，處有期徒刑貳年捌月。未扣案之犯罪所得新臺幣伍佰元，沒收之，於全部或一部不能沒收或不宜執行沒收時，追徵其價額。 4 楊振豐 109年9月4日晚上6時50分許 新竹市○○路○段000號GAME+電競網路館 甲基安非他命1包（0.1公克），300元。 周國輝販賣第二級毒品，累犯，處有期徒刑貳年捌月。未扣案之犯罪所得新臺幣參佰元，沒收之，於全部或一部不能沒收或不宜執行沒收時，追徵其價額。 5 吳金隆 109年8月27日晚上9時許 新竹市○○路○段000號GAME+電競網路館 甲基安非他命1包（0.3公克），1,000元。 周國輝販賣第二級毒品，累犯，處有期徒刑貳年捌月。未扣案之犯罪所得新臺幣壹仟元，沒收之，於全部或一部不能沒收或不宜執行沒收時，追徵其價額。 6 吳金隆 109年8月29日下午5時許 新竹市○○路0號SOGO百貨新竹站前店 甲基安非他命1包（0.3公克），1,000元。 周國輝販賣第二級毒品，累犯，處有期徒刑貳年捌月。未扣案之犯罪所得新臺幣壹仟元，沒收之，於全部或一部不能沒收或不宜執行沒收時，追徵其價額。 7 黃沛輝 109年9月3日晚上7時許 新竹市○○街0巷0號東城大旅社 甲基安非他命1包（0.3公克），1,000元。 周國輝販賣第二級毒品，累犯，處有期徒刑貳年捌月。未扣案之犯罪所得新臺幣壹仟元，沒收之，於全部或一部不能沒收或不宜執行沒收時，追徵其價額。 

附表三（被告張秀珍、周國輝共同販賣部分）：
編號 相對人 時間 地點 毒品種類、數量及金額 主文、宣告刑及沒收 1 吳俊穎 109年5月23日晚上8至9時間某時許 新竹市振興路某公園 甲基安非他命1包（0.5公克），1,300元。 張秀珍共同販賣第二級毒品，處有期徒刑貳年捌月。扣案之OPPO手機壹支，沒收之。 周國輝共同販賣第二級毒品，累犯，處有期徒刑貳年玖月。未扣案之犯罪所得新臺幣壹仟參佰元，沒收之，於全部或一部不能沒收或不宜執行沒收時，追徵其價額。 2 吳俊穎 109年5月24日下午5時許 新竹市振興路某公園旁巷口 甲基安非他命1包（1公克），2,500元。 張秀珍共同販賣第二級毒品，處有期徒刑貳年捌月。扣案之OPPO手機壹支，沒收之。 周國輝共同販賣第二級毒品，累犯，處有期徒刑貳年玖月。未扣案之犯罪所得新臺幣貳仟伍佰元，沒收之，於全部或一部不能沒收或不宜執行沒收時，追徵其價額。 3 卜聖倢 109年5月29日晚上8時許 新竹市○○路00號臺灣銀行新竹分行 甲基安非他命1包（1公克），2,500元。 張秀珍共同販賣第二級毒品，處有期徒刑貳年捌月。扣案之OPPO手機壹支，沒收之。 周國輝共同販賣第二級毒品，累犯，處有期徒刑貳年玖月。未扣案之犯罪所得新臺幣貳仟伍佰元，沒收之，於全部或一部不能沒收或不宜執行沒收時，追徵其價額。 

附表四（被告張秀珍、黃至德共同販賣部分）：
編號 相對人 時間 地點 毒品種類、數量及金額 主文、宣告刑及沒收 1 周國雄 109年8月4日晚上8時許 新竹市○○街00號萊爾富便利商店新竹竹恩店 甲基安非他命1包（約0.2至0.3公克），500元。 張秀珍共同販賣第二級毒品，處有期徒刑貳年柒月。扣案之OPPO手機壹支，沒收之；未扣案之犯罪所得新臺幣貳佰伍拾元，沒收之，於全部或一部不能沒收或不宜執行沒收時，追徵其價額。 黃至德共同販賣第二級毒品，處有期徒刑貳年柒月。未扣案之犯罪所得新臺幣貳佰伍拾元，沒收之，於全部或一部不能沒收或不宜執行沒收時，追徵其價額。 2 周國雄 109年8月5日晚上8時許 新竹市○區○○街00號萊爾富便利商店新竹竹恩店 甲基安非他命1包（0.15公克），300元。 張秀珍共同販賣第二級毒品，處有期徒刑貳年柒月。扣案之OPPO手機壹支，沒收之；未扣案之犯罪所得新臺幣壹佰伍拾元，沒收之，於全部或一部不能沒收或不宜執行沒收時，追徵其價額。 黃至德共同販賣第二級毒品，處有期徒刑貳年柒月。未扣案之犯罪所得新臺幣壹佰伍拾元，沒收之，於全部或一部不能沒收或不宜執行沒收時，追徵其價額。 3 周國雄 109年8月24日上午11時許 新竹市○區○○街00號萊爾富便利商店新竹竹恩店 甲基安非他命1包（0.3公克），1,000元。 張秀珍共同販賣第二級毒品，處有期徒刑貳年柒月。扣案之OPPO手機壹支，沒收之；未扣案之犯罪所得新臺幣伍佰元，沒收之，於全部或一部不能沒收或不宜執行沒收時，追徵其價額。 黃至德共同販賣第二級毒品，處有期徒刑貳年柒月。未扣案之犯罪所得新臺幣伍佰元，沒收之，於全部或一部不能沒收或不宜執行沒收時，追徵其價額。 4 周國雄 109年8月25日下午5時許 新竹市○區○○街00號萊爾富便利商店新竹竹恩店 甲基安非他命1包（0.3公克），1,000元。 張秀珍共同販賣第二級毒品，處有期徒刑貳年柒月。扣案之OPPO手機壹支，沒收之；未扣案之犯罪所得新臺幣伍佰元，沒收之，於全部或一部不能沒收或不宜執行沒收時，追徵其價額。 黃至德共同販賣第二級毒品，處有期徒刑貳年柒月。未扣案之犯罪所得新臺幣伍佰元，沒收之，於全部或一部不能沒收或不宜執行沒收時，追徵其價額。 5 周國雄 109年8月31日下午5時許 新竹市○○街00號 甲基安非他命1包（0.15公克），500元。 張秀珍共同販賣第二級毒品，處有期徒刑貳年柒月。扣案之OPPO手機壹支，沒收之；未扣案之犯罪所得新臺幣貳佰伍拾元，沒收之，於全部或一部不能沒收或不宜執行沒收時，追徵其價額。 黃至德共同販賣第二級毒品，處有期徒刑貳年柒月。未扣案之犯罪所得新臺幣貳佰伍拾元，沒收之，於全部或一部不能沒收或不宜執行沒收時，追徵其價額。 6 周國雄 109年9月1日凌晨3時許 新竹市○區○○街00號萊爾富便利商店新竹竹恩店 甲基安非他命1包（約0.12至0.15公克），500元。 張秀珍共同販賣第二級毒品，處有期徒刑貳年柒月。扣案之OPPO手機壹支，沒收之；未扣案之犯罪所得新臺幣貳佰伍拾元，沒收之，於全部或一部不能沒收或不宜執行沒收時，追徵其價額。 黃至德共同販賣第二級毒品，處有期徒刑貳年柒月。未扣案之犯罪所得新臺幣貳佰伍拾元，沒收之，於全部或一部不能沒收或不宜執行沒收時，追徵其價額。 7 周國雄 109年9月6日上午10時許 新竹市○○街00號 甲基安非他命1包（約0.12至0.15公克），500元。 張秀珍共同販賣第二級毒品，處有期徒刑貳年柒月。扣案之OPPO手機壹支，沒收之；未扣案之犯罪所得新臺幣貳佰伍拾元，沒收之，於全部或一部不能沒收或不宜執行沒收時，追徵其價額。 黃至德共同販賣第二級毒品，處有期徒刑貳年柒月。未扣案之犯罪所得新臺幣貳佰伍拾元，沒收之，於全部或一部不能沒收或不宜執行沒收時，追徵其價額。 8 周國雄 109年9月10日凌晨1時許 新竹市○○街00號 甲基安非他命1包（約0.1至0.2公克），300元。 張秀珍共同販賣第二級毒品，處有期徒刑貳年柒月。扣案之OPPO手機壹支，沒收之；未扣案之犯罪所得新臺幣壹佰伍拾元，沒收之，於全部或一部不能沒收或不宜執行沒收時，追徵其價額。 黃至德共同販賣第二級毒品，處有期徒刑貳年柒月。未扣案之犯罪所得新臺幣壹佰伍拾元，沒收之，於全部或一部不能沒收或不宜執行沒收時，追徵其價額。 9 周國雄 109年9月10日晚上11時許 新竹市○○街00號 甲基安非他命1包（0.15公克），500元。 張秀珍共同販賣第二級毒品，處有期徒刑貳年柒月。扣案之OPPO手機壹支，沒收之；未扣案之犯罪所得新臺幣貳佰伍拾元，沒收之，於全部或一部不能沒收或不宜執行沒收時，追徵其價額。 黃至德共同販賣第二級毒品，處有期徒刑貳年柒月。未扣案之犯罪所得新臺幣貳佰伍拾元，沒收之，於全部或一部不能沒收或不宜執行沒收時，追徵其價額。 10 卜聖倢 109年9月9日晚上10時許 新竹市○○街00號 甲基安非他命1包（2公克），5,000元。 張秀珍共同販賣第二級毒品，處有期徒刑貳年拾月。扣案之OPPO手機壹支，沒收之；未扣案之犯罪所得新臺幣貳仟伍佰元，沒收之，於全部或一部不能沒收或不宜執行沒收時，追徵其價額。 黃至德共同販賣第二級毒品，處有期徒刑貳年拾月。未扣案之犯罪所得新臺幣貳仟伍佰元，沒收之，於全部或一部不能沒收或不宜執行沒收時，追徵其價額。 

附表五（被告張秀珍、黃至德、周國輝共同販賣部分）：
編號 相對人 時間 地點 毒品種類、數量及金額 主文、宣告刑及沒收 1 江文彬 109年9月5日上午9時許 新竹市○○路○段000號GAME+電競網路館 甲基安非他命1包（0.3公克），1,000元。 張秀珍共同販賣第二級毒品，處有期徒刑貳年柒月。未扣案之犯罪所得新臺幣伍佰元，沒收之，於全部或一部不能沒收或不宜執行沒收時，追徵其價額。 黃至德共同販賣第二級毒品，處有期徒刑貳年柒月。未扣案之犯罪所得新臺幣伍佰元，沒收之，於全部或一部不能沒收或不宜執行沒收時，追徵其價額。 周國輝共同販賣第二級毒品，累犯，處有期徒刑貳年捌月。 

附表六（被告張秀珍轉讓部分）：
編號 相對人 時間 地點 方式 主文、宣告刑及沒收 1 周國雄 109年8月13日上午11時許 新竹市○○街00號 無償轉讓禁藥甲基安非他命予周國雄施用 張秀珍犯藥事法第八十三條第一項之轉讓禁藥罪，處有期徒刑柒月。扣案之OPPO手機壹支，沒收之。